最高法院刑事判決　　　　　　　　　 111年度台上字第2359號
上　訴　人　羅義強
上列上訴人因違反毒品危害防制條例案件，不服臺灣高等法院臺
中分院中華民國111年1月25日第二審判決（110年度上訴字第219
0號，起訴案號：臺灣彰化地方檢察署110年度偵字第8084、1038
5、10386號），提起上訴，本院判決如下：
    主  文
上訴駁回。
    理  由
按刑事訴訟法第377 條規定，上訴於第三審法院，非以判決違
  背法令為理由，不得為之。是提起第三審上訴，應以原判決違
  背法令為理由，係屬法定要件。如果上訴理由書狀並未依據卷
  內訴訟資料，具體指摘原判決不適用何種法則或如何適用不當
  ，或所指摘原判決違法情事，顯與法律規定得為第三審上訴理
  由之違法情形，不相適合時，均應認其上訴為違背法律上之程
  式，予以駁回。
本件原審審理結果，認為上訴人羅義強有如原判決事實欄所載
  與黃祥福（業經第一審判處罪刑確定）共同自加拿大運輸第二
  級毒品大麻淨重246.01公克，及私運該管制物品進口至臺灣各
  犯行明確，因而維持第一審關於依想像競合犯規定，從一重論
  處上訴人共同運輸第二級毒品罪刑，暨相關沒收銷燬部分之判
  決，駁回上訴人對於此部分在第二審之上訴。已詳敘其認定犯
  罪事實所憑之證據及理由。
上訴意旨略以：上訴人係同時向加拿大之上游訂購500 公克之
  大麻，該上游分兩次交貨，一次為本案，另次現由臺灣臺中地
  方法院110 年度訴字第1776號審理中（下稱另案）。此二次應
  為接續犯，屬同一案件，應由先繫屬之本案一併審判，原審未
  併予審理，自有違法。又上訴人於偵、審中始終坦承犯行，而
  運進國內之大麻數量尚非極鉅，且主要係供己施用，實有情輕
  法重之情，應有刑法第59條減刑規定之適用云云。
惟按：刑法接續犯之成立，必須行為人主觀上係基於單一之犯
  意，而實施數個同種類之行為，因個別行為之間，係於同一時
  、地或密切接近之時、地所為，在時空上具有密切關係，且侵
  害同一法益，各行為之獨立性均極為薄弱，乃合為包括之一行
  為，予以評價。故重覆進行之數個行為，需具有足令社會上一
  般人均認其不具獨立性，而應將之視為單一犯罪行為予以評價
  之時空上密切關係，始得認係接續犯。原判決已敘明上訴人係
  因遲未收到所訂購之另案大麻，始另行起意，再向毒品上游訂
  購本案大麻，且2 次大麻之收件人、收件地址亦不同，顯係不
  同次之寄送行為，自非接續犯等旨，核於法無違。上訴意旨此
  部分指摘，自非合法之第三審上訴理由。又是否適用刑法第59
  條酌減其刑，乃實體法上賦予法院得為自由裁量之事項；且刑
  法第59條之酌量減輕其刑，必於犯罪之情狀，在客觀上足以引
  起一般同情，認為即予宣告法定最低度刑期，猶嫌過重者，始
  有其適用。原判決已敘明上訴人本件犯行經依毒品危害防制條
  例第17條第2 項規定減刑，最低刑度已大幅降低。且本件運輸
  毒品之重量非輕，一旦流入市面，非僅戕害他人之生命、身體
  ，更嚴重危害社會治安，上訴人之犯罪情狀及手段顯屬可議，
  自無依刑法第59條規定酌減其刑之餘地。經核尚無不合，原審
  未適用刑法第59條規定酌減其刑，要無上訴意旨所稱判決不適
  用法則之違法可言。綜上，應認本件上訴不合法律上之程式，
  予以駁回。
據上論結，應依刑事訴訟法第395條前段，判決如主文。
中    華    民    國   111    年    6     月    9     日
                  刑事第三庭審判長法  官  徐  昌  錦  
                                  法  官  林  恆  吉  
                                  法  官  林  海  祥  
                                  法  官  侯  廷  昌  
                                  法  官  江  翠  萍  
本件正本證明與原本無異
                                  書記官
中    華    民    國   111    年    6     月    14    日